臺灣臺北地方法院刑事判決
111年度交簡字第242號
聲  請  人  臺灣臺北地方檢察署檢察官
被      告  楊之翰


上列被告因公共危險案件，經檢察官聲請以簡易判決處刑（111
年度偵字第3759號），本院判決如下：
    主  文
楊之翰吐氣所含酒精濃度達每公升零點二五毫克以上而駕駛動力
交通工具，處有期徒刑肆月，如易科罰金，以新臺幣壹仟元折算
壹日。
    事實及理由
一、本件犯罪事實及證據，均引用檢察官聲請簡易判決處刑書所
    載（如附件）。
二、查被告行為後，刑法第185條之3第1項於111年1月31日修正
    通過生效施行，修正前之法定刑為2年以下有期徒刑，得併
    科20萬元以下之罰金，修正後之法定刑為3年以下有期徒刑
    ，得併科30萬元以下之罰金，比較新舊法之規定，以修正前
    之規定較有利於被告，依刑法第2條第1項但書規定，應適用
    修正前之規定，故核被告所為，係犯修正前刑法第185條之3
    第1項第1款之吐氣所含酒精濃度達每公升0.25毫克以上而駕
    駛動力交通工具罪。按刑罰應本於應報與預防之功能及目的
    ，以及秉持刑法寬嚴並進的刑事政策為思量，求其輕重得宜
    ，罰當其罪。本院以行為人之責任為基礎，審酌被告本件飲
    用酒類後呼氣酒精濃度達每公升0.35毫克，而酒後駕駛動力
    交通工具行為具有高度潛在危險性，極可能因此造成他人或
    渠等家庭健全性受到嚴重影響，且終身無法獲得修復之巨大
    損害，本次被告酒後駕車於公眾往來之道路上，其犯罪足生
    相當之危險；再酒後駕車行為歷年整體均朝重罰方向修正，
    以被告行為時之教育程度及社會經驗，應當知悉政府已廣加
    宣傳酒駕行為已加重刑罰下，仍違犯刑律，本院於刑罰裁量
    上亦應隨法定刑之加重而予以調整；惟念被告幸未肇生交通
    事故，且於犯後已陳明所犯細節並願受刑律制裁之良好犯後
    態度等一切情狀後，認應擇量處如主文所示之刑，並諭知如
    主文所示易科罰金之折算標準，以資警惕。
三、依刑事訴訟法第449條第1項前段、第3項，逕以簡易判決處
    刑如主文。
中　　華　　民　　國　　111 　年　　3 　　月　　14　　日
                  刑事第二庭    法　官　曾正龍
上正本證明與原本無異。
如不服本判決應於收受送達後20日內向本院提出上訴書狀，並應
敘述具體理由；其未敘述上訴理由者，應於上訴期間屆滿後20日
內向本院補提理由書（均須按他造當事人之人數附繕本）「切勿
逕送上級法院」。因疫情而遲誤不變期間，得向法院聲請回復原
狀。

                                書記官  黃馨慧
中　　華　　民　　國　　111 　年　　3 　　月　　15　　日
附錄本案論罪科刑法條全文：
修正前中華民國刑法第185條之3
駕駛動力交通工具而有下列情形之一者，處2年以下有期徒刑，
得併科20萬元以下罰金：
一、吐氣所含酒精濃度達每公升零點二五毫克或血液中酒精濃度
    達百分之零點零五以上。
二、有前款以外之其他情事足認服用酒類或其他相類之物，致不
    能安全駕駛。
三、服用毒品、麻醉藥品或其他相類之物，致不能安全駕駛。
因而致人於死者，處3年以上10年以下有期徒刑；致重傷者，處1
年以上7年以下有期徒刑。

附件：
臺灣臺北地方檢察署檢察官聲請簡易判決處刑書　
                                     111年度偵字第3759號
　　被　　　告　楊之翰　男　42歲（民國00年00月00日生）
　　　　　　　　　　　　住基隆市○○區○○路000○0號3樓
　　　　　　　　　　　　國民身分證統一編號：Z000000000號
上列被告因不能安全駕駛案件，業經偵查終結，認為宜聲請以簡
易判決處刑，茲將犯罪事實及證據並所犯法條分敘如下：　
    　　　　犯罪事實
一、楊之翰於民國111年1月6日22時許，在臺北市中山區長安東
    路某薑母鴨店，食用摻用酒精之食物後，竟萌生酒後駕車之
    故意，於翌（7）日凌晨2時許，駕駛車號000-0000號自用小
    客車上路行駛，嗣為警於同日3時4分許，在臺北市○○區○○○
    路0段00號前攔檢，復以吐氣測得酒精濃度達每公升0.37毫
    克而查獲。
二、案經臺北市政府警察局中山分局報告偵辦。
　　　　　　 證據並所犯法條
一、上揭犯罪事實，業據被告楊之翰於警詢時與本署偵查中坦承
    不諱，復有臺北市政府警察局舉發違反道路交通管理事件通
    知單與酒精測定紀錄表各1紙在卷可稽，被告犯嫌洵堪認定
    。
二、核被告楊之翰所為，係犯刑法第185條之3第1項第1款不能安
    全駕駛罪嫌。
三、依刑事訴訟法第451條第1項聲請逕以簡易判決處刑。
　　此　　致
臺灣臺北地方法院
中　　華　　民　　國　 111　　年　　1 　　月　　25　　日
　　　　　  　　　　　　　檢　察　官  朱  立  豪
本件正本證明與原本無異
中　　華　　民　　國　 111　　年　　2　　 月　　18　　日
                          書  記  官  劉  家  綾

本件係依刑事訴訟法簡易程序辦理，法院簡易庭得不傳喚被告、
輔佐人、告訴人、告發人等出庭即以簡易判決處刑；被告、被害
人、告訴人等對告訴乃論案件如已達成民事和解而要撤回告訴或
對非告訴乃論案件認有受傳喚到庭陳述意見之必要時，請即另以
書狀向簡易法庭陳述或請求傳訊。
附錄本案所犯法條全文 
中華民國刑法第185條之3
駕駛動力交通工具而有下列情形之一者，處 2 年以下有期徒刑
，得併科 20 萬元以下罰金：
一、吐氣所含酒精濃度達每公升零點二五毫克或血液中酒精濃度
    達百分之零點零五以上。
二、有前款以外之其他情事足認服用酒類或其他相類之物，致不
    能安全駕駛。
三、服用毒品、麻醉藥品或其他相類之物，致不能安全駕駛。
因而致人於死者，處 3 年以上 10 年以下有期徒刑；致重傷者
，處 1 年以上 7 年以下有期徒刑。
曾犯本條或陸海空軍刑法第 54 條之罪，經有罪判決確定或經緩
起訴處分確定，於五年內再犯第 1 項之罪因而致人於死者，處
無期徒刑或 5 年以上有期徒刑；致重傷者，處 3 年以上 10 年
以下有期徒刑。